# 请教陈版，基金分配收益超过可分配利润的风险

提问人：浮尘默默 时间：2020-02-25 14:31:35
请教陈版，合伙企业型股权基金，由于合伙协议未能明确定义提到的”可分配现金收入”，在实际分配时，依照“账面资金余额-基金存续期预计待付费用”后的金额作为”可分配现金收入”进行分配，导致三年来，每次的实际分配金额均超过了当时账面可分配利润。这部分多分配的收益，记在了“其他应收款”科目。
我是新接手这个基金，听闻以前年度审计时，审计提出如果 19 年仍存在“其他应收款”，就需要对各投资人进行函证。审计还提出了三个建议，一是缩减规模，将该部分多付收益视作退资；二是未来可分配利润优先弥补该其他应收款后，再作分配；三是维持。公司出于维护投资人利益，选择了“维持”。
我现在的分析是：
1.合伙协议确实没有明确说基金分配的收益一定要在可分配利润范围内，所以收益分配金额的计算是有依据的；
2.向个人投资人分配的收益，均代扣代缴了个税，不存在税务风险；
但是：
自 17 年以来，年末都存在对投资人（股东）的大额其他应收款，会不会有被认为抽逃出资的风险？
基金分配收益超过账面可分配利润，这是基金行业的常态行为吗？
谢谢陈版！也希望其他基金同行不吝赐教

回答人：chenyiwei
合伙企业对外承担的是无限责任，所以对其资本保全的监督不如公司制企业那样严格，《合伙企业法》中也没有禁止抽逃出资之类规定。但对于超额分配，应在核实经济实质的前提下及时核减合伙人出资额，避免虚增资产。